ACORDAO-COMPLETO-2344112

ACÓRDÃO DE RELAÇÃO

ACÓRDÃO DE RELAÇÃO 846/2019 ATA 4/2019 - SEGUNDA CÂMARA

Acórdão 846/2019-TCU-Segunda Câmara
Os Ministros do Tribunal de Contas da União, quanto ao processo a seguir relacionado, ACORDAM, por unanimidade, com fundamento nos arts. 71, inciso III, da Constituição Federal de 1998, 1º, inciso V, e 39, inciso II, da Lei nº 8.443, de 16 de julho de 1992, 1º, inciso VIII, 143, inciso II, 259, inciso II, e 260, §§ 1º e 2º do Regimento Interno do TCU, em considerar legais, para fins de registro, os atos de concessão de aposentadoria de Jose Gualhardo Alvares dos Prazeres, Maria Hortencia Costa Ferreira, Maria Jose Alves da Silva Raposo, Maria Marcia Silva Freire, Maria da Graça Pinto Mourão, Maria de Fatima Lires Paiva e Maria do Socorro Bispo Santos da Silva, sem prejuízo da determinação descrita no subitem 1.7 desta deliberação, de acordo com os pareceres emitidos nos autos:
1. Processo TC-Processo 036.279/2018-8 (APOSENTADORIA) 
	1.1. Interessados: Jose Gualhardo Alvares dos Prazeres (XXX.198.133-XX) ; Linieth Glória de Sá (XXX.935.253-XX) ; Maria Hortencia Costa Ferreira (XXX.227.333-XX) ; Maria Janete de Araujo Sales (XXX.202.653-XX) ; Maria Jose Alves da Silva Raposo (XXX.528.913-XX) ; Maria Marcia Silva Freire (XXX.846.873-XX) ; Maria da Graça Pinto Mourão (XXX.070.273-XX) ; Maria de Fatima Lires Paiva (XXX.068.083-XX) ; Maria do Rosario Sena Costa (XXX.622.803-XX) ; Maria do Socorro Bispo Santos da Silva (XXX.225.903-XX) .
	1.2. Órgão/Entidade: Núcleo Estadual do Ministério da Saúde no Estado do Maranhão.
	1.3. Relator: Ministro Augusto Nardes.
	1.4. Representante do Ministério Público: Procuradora-Geral Cristina Machado da Costa e Silva.
	1.5. Unidade Técnica: Secretaria de Fiscalização de Pessoal (SEFIP) .
	1.6. Representação legal: não há.
	1.7. Determinações/Recomendações/Orientações:
	1.7.1. determinar à Secretaria de Fiscalização de Pessoal (Sefip) que destaque os atos de Linieth Glória de Sá (XXX.935.253-XX) (peça 2) , Maria do Rosario Sena Costa (XXX.622.803-XX) (peça 5) e Maria Janete de Araujo Sales (XXX.202.653-XX) (peça 8) para processo apartado, para realização de diligência ao órgão de origem para que:
	1.7.1.1. envie cópia do mapa de tempo de contribuição, bem como justifique a contagem de tempo insalubre (7 meses e 9 dias) e de tempo perigoso (2 anos, 9 meses e 6 dias) , computados na aposentadoria de Linieth Glória de Sá (CPF n.º XXX.935.253-XX) , especificando se se trata de tempo desempenhado no regime celetista e em atividades de saúde; e
	1.7.1.2. seja informada qual a outra aposentadoria acumulada pelas ex-servidoras Maria do Rosário Sena Costa (CPF n.º XXX.622.803-XX) e Maria Janete de Araújo Sales (CPF n.º XXX.202.653-XX) , identificando, para cada caso, a fonte pagadora, o cargo/emprego da outra aposentadoria, se é benefício previdenciário ou estatutário e, em caso de aposentadoria estatutária, a carga horária a que a servidora estava submetida no outro vínculo.

Segunda Câmara

Jose Gualhardo Alvares dos Prazeres (XXX.198.133-XX); Linieth Glória de Sá (XXX.935.253-XX); Maria Hortencia Costa Ferreira (XXX.227.333-XX); Maria Janete de Araujo Sales (XXX.202.653-XX); Maria Jose Alves da Silva Raposo (XXX.528.913-XX); Maria Marcia Silva Freire (XXX.846.873-XX); Maria da Graça Pinto Mourão (XXX.070.273-XX); Maria de Fatima Lires Paiva (XXX.068.083-XX); Maria do Rosario Sena Costa (XXX.622.803-XX); Maria do Socorro Bispo Santos da Silva (XXX.225.903-XX).

AUGUSTO NARDES

não há.

APOSENTADORIA (APOS)

Secretaria de Fiscalização de Pessoal (SEFIP).